# 【模拟报表编制】报告编制基础是否需要剔除已经完成股权转让的主体

提问人：lxykevinjj 时间：2023-03-08 08:11:48
陈版，您好。
请教A公司拟用2021-2023年申报IPO， 2021 和 2022 年期间因业务整合陆续处置了部分子公司（主要为非上市业务主体）和收购了新主体（同业清理收购回来的上市业务主体），那么在编制模拟报表时候（用于 2021 年和2022 年两年的增资引战评估使用模拟审计报告），编制基础需要按拟重组标的交易完成的股权架构，假设标的股权架构已经于 2021 年 1 月 1 日存在并持续经营，这个对于新收购进来的，就需要纳入假设期初就存在，但是对于在报告期内处置掉的子公司（非上市业务主体），是否需要假设报告期内没有该被处置的子公司进行开展模拟？还是说需要把期间处置的公司按正常进行合并进来。
望指导为盼，谢谢陈版！

回答人：chenyiwei
因为这是“用于 2021 年和 2022 年两年的增资引战评估使用模拟审计报告”，所以具体采用何种编制基础，应依据与预期使用者（如拟引入的新投资者）的沟通结果确定。一般理解是不应包含已被处置的子公司。但无论如何，因为这是特殊编制基础下的专门用途财务报表，故需注意在附注中充分披露所使用的编制基础，以及严格限定分发范围和预定用途。